【裁判字號】    92,易,413
【裁判日期】    920423
【裁判案由】    違反毒品危害防制條例等
【裁判全文】
臺灣臺南地方法院刑事判決                          九十二年度易字第四一三號
    公  訴  人  臺灣台南地方法院檢察署檢察官
    被      告  甲○○
右列被告因違反毒品危害防制條例案件，經檢察官提起公訴（九十二年度毒偵字第二
四二號、九十二年度偵字第一八六０號），本院判決如左：
    主  文
甲○○持有第二級毒品，處拘役伍拾日，如易科罰金，以新台幣玖佰元即銀元參佰元
折算壹日。扣案之第二級毒品壹小包（毛重壹點肆公克）沒收銷燬；又未經許可，持
有刀械，處拘役肆拾日，如易科罰金，以新台幣玖佰元即銀元參佰元折算壹日。扣案
武士刀（刀柄長拾捌公分、刀刃長肆拾捌公分）壹把沒收。應執行拘役捌拾日，如易
科罰金，以新台幣玖佰元即銀元參佰元折算壹日。扣案之第二級毒品壹小包（毛重壹
點肆公克）沒收銷燬、武士刀（刀柄長拾捌公分、刀刃長肆拾捌公分）壹把沒收。
    事  實
一、甲○○明知安非他命係毒品危害防制條例第二條第二項第二款所稱之第二級毒品
    ，依法不得持有，竟於民國九十二年一月二十六日下午五時許，在台南市○○路
    上之某超商旁，因其友人綽號「建明」之囑託，暫時交付置放於香菸盒內之第二
    級毒品安非他命一小包（毛重一‧四公克）予甲○○保管，甲○○同意代為保管
    上開毒品而持有第二級毒品安非他命。嗣於同日下午六時五十五分許，甲○○行
    經台南市○區○○路三三三巷十六弄內，因行跡可疑而為警攔查時，自行取出該
    包安非他命，並同意帶同警員於同日夜間七時三十五分許，至台南市○○街三十
    九巷八十一號住處房間內執行搜索，當場扣得其自九十年六月一日起，未經許可
    ，而持有經主管機關公告查禁具殺傷力之武士刀（刀柄長十八公分、刀刃長四十
    八公分）一把。
二、案經台南縣警察局永康分局報告台灣台南地方法院檢察署檢察官偵查起訴。
    理  由
一、訊據被告固不否認持有第二級毒品安非他命及未經許可，持有武士刀之事實，惟
    辯稱：扣案之武士刀係軍中同袍於九十年六月一日送伊留念，伊不知是違禁物，
    不可持有云云。經查：被告持有第二級毒品安非他命之犯行，業據被告於本院審
    理時坦承不諱，並有安非他命一小包（毛重一‧四公克）扣案可稽，而上開扣案
    之安非他命，經台南縣警察局永康分局員警以聯勤二０四廠製造之煙毒檢驗Ａ包
    試劑初步檢驗結果，確為安非他命無訛，有該局之初步檢驗報告單一紙在卷可按
    ，被告此部分之自白與事實相符，應堪採信。至被告未經許可，持有武士刀之事
    實，經被告於警訊及本院審理中供承不諱，且有武士刀一把扣案可證，而該把武
    士刀（刀柄長十八公分、刀刃長四十八公分）經送台南縣警察局鑑定，認符合管
    制刀械武士刀之圖例及說明要件，認定屬管制刀械，有台南縣警察局九十二年二
    月十九日南縣警保字第０九一０００三０二八號函在卷可佐，被告雖以前詞置辯
    ，然不得因不知法律而免除刑事責任，刑法第十六條前段定有明文，是被告所辯
    縱屬實在，亦無礙於本罪之認定。綜上，本罪事證已明，被告犯行洵堪認定，應
    依法論科。
二、查安非他命為第二級毒品，毒品危害防制條例第二條第二項第二款定有明文。核
    被告所為，係犯毒品危害防制條例第十一條第二項之持有第二級毒品罪及槍砲彈
    藥刀械管制條例第十四條第三項之未經許可，持有武士刀罪。被告所犯上開二罪
    ，犯意各別，罪質互異，應予分論併罰。爰審酌持有毒品安非他命僅一‧四公克
    （毛重），數量非鉅，被告素行、犯罪動機、手段、犯罪所生危害及犯罪後態度
    良好等一切情狀，各量處如主文所示之刑，並定其應執行刑，併均諭知易科罰金
    之折算標準，以資懲儆。
三、扣案之第二級毒品安非他命一小包（毛重一‧四公克），係查獲之第二級毒品，
    不問是否屬於犯人所有，應依毒品危害防制條例第十八條第一項前段之規定，諭
    知沒收銷燬。至扣案之武士刀（刀柄長十八公分、刀刃長四十八公分）一把係違
    禁物，應依刑法第三十八條第一項第一款之規定沒收。
據上論斷，應依刑事訴訟法第二百九十九條第一項前段，毒品危害防制條例第十一條
第二項、第十八條第一項前段、槍砲彈藥刀械管制條例第十四條第三項、刑法第十一
條前段、第四十一條第一項前段、第三十八條第一項第一款、第五十一條第六款、罰
金罰鍰提高標準條例第二條，判決如主文。
本案經檢察官蔡英俊到庭執行職務。
中      華      民      國    九十二    年      四      月    二十三    日
                                  臺灣台南地方法院刑事第七庭
                                      法  官  鄭  燕  璘
右正本證明與原本無異。
如不服本判決，應於判決送達後十日內，向本院提出上訴狀。
                                      書記官  陳  淑  貞
中      華      民      國    九十二    年      四      月    二十四    日
附錄本案論罪科刑法條全文：
毒品危害防制條例第十一條第二項
  持有第二級毒品者，處二年以下有期徒刑、拘役或新臺幣三萬元以下罰金。
槍砲彈藥刀械管制條例第十四條第三項：
  未經許可，持有或意圖販賣而陳列刀械者，處一年以下有期徒、拘役或新臺幣五十
  萬元以下罰金。
                         ；


司法院資訊處製作；財團法人民間司法改革基金會備份。
